pt-BR: Tecnologia do secador de ouvido: Cápsula dessecante; Combinação de ventilador e UV; Calor e luz UV; Terapia infravermelha; Terapia de luz vermelha; Ventilador de ar quente; Ar quente com controle de temperatura; Outro
da: Øretørrerteknologi: Tørremiddelkapsel; Blæser og UV-kombination; Varme og UV-lys; Infrarød terapi; Rød lysterapi; Varmluftblæser; Varm luft med temperaturkontrol; Andet
sk-SK: Technológia sušiča uší: Vysúšacia kapsula; Kombinácia ventilátora a UV žiarenia; Teplo a UV svetlo; Infračervená terapia; Terapia červeným svetlom; Ventilátor teplého vzduchu; Teplý vzduch s reguláciou teploty; Iné
pt-PT: Tecnologia do secador de ouvido: Cápsula dessecante; Combinação ventilador e UV; Calor e luz UV; Terapia infravermelha; Terapia de luz vermelha; Ventilador de ar quente; Ar quente com controlo de temperatura; Outro
nb: Øretørreteknologi: Tørkemiddelkapsel; Vifte og UV-kombinasjon; Varme og UV-lys; Infrarød terapi; Rødlysterapi; Varmluftvifte; Varmluft med temperaturkontroll; Annet
ja: 耳乾燥技術: 乾燥剤カプセル; ファンとUVの組み合わせ; 熱とUVライト; 赤外線療法; 赤色光療法; 温風ファン; 温度調節付き温風; その他
fi: Korvankuivausteknologia: Kuivauskapseli; Tuuletin- ja UV-yhdistelmä; Lämpö ja UV-valo; Infrapunaterapia; Punavalo terapia; Lämminilmapuhallin; Lämminilma lämpötilansäädöllä; Muu
ro-RO: Tehnologia uscătorului de urechi: Capsulă desicantă; Combinație ventilator și UV; Căldură și lumină UV; Terapie cu infraroșu; Terapie cu lumină roșie; Ventilator cu aer cald; Aer cald cu control de temperatură; Altele
zh-TW: 耳朵乾燥技術: 乾燥劑膠囊; 風扇和紫外線組合; 熱能和紫外線; 紅外線療法; 紅光療法; 暖風扇; 帶溫度控制的暖風; 其他
fr: Technologie de séchage des oreilles: Capsule dessicante; Combinaison ventilateur et UV; Chaleur et lumière UV; Thérapie infrarouge; Thérapie par lumière rouge; Ventilateur à air chaud; Air chaud avec contrôle de température; Autre
vi: Công nghệ máy sấy tai: Viên hút ẩm; Kết hợp quạt và UV; Nhiệt và tia UV; Liệu pháp hồng ngoại; Liệu pháp ánh sáng đỏ; Quạt khí ấm; Khí ấm có điều chỉnh nhiệt độ; Khác
bg-BG: Технология на сушилнята за уши: Изсушаваща капсула; Комбинация от вентилатор и UV; Топлина и UV светлина; Инфрачервена терапия; Терапия с червена светлина; Вентилатор с топъл въздух; Топъл въздух с контрол на температурата; Други
cs: Technologie sušení uší: Vysoušecí kapsle; Kombinace ventilátoru a UV; Teplo a UV světlo; Infračervená terapie; Terapie červeným světlem; Ventilátor teplého vzduchu; Teplý vzduch s regulací teploty; Jiné
pl: Technologia suszenia uszu: Kapsułka osuszająca; Kombinacja wentylatora i UV; Ciepło i światło UV; Terapia podczerwienią; Terapia czerwonym światłem; Wentylator ciepłego powietrza; Ciepłe powietrze z kontrolą temperatury; Inne
es: Tecnología del secador de oídos: Cápsula desecante; Combinación de ventilador y UV; Calor y luz UV; Terapia infrarroja; Terapia de luz roja; Ventilador de aire cálido; Aire cálido con control de temperatura; Otros
th: เทคโนโลยีเครื่องเป่าหู: แคปซูลดูดความชื้น; พัดลมและแสง UV ผสมกัน; ความร้อนและแสง UV; การบำบัดด้วยอินฟราเรด; การบำบัดด้วยแสงแดง; พัดลมลมอุ่น; ลมอุ่นพร้อมควบคุมอุณหภูมิ; อื่นๆ
sl-SI: Tehnologija sušilca za ušesa: Kapsula s sušilnim sredstvom; Kombinacija ventilatorja in UV; Toplota in UV svetloba; Infrardeča terapija; Terapija z rdečo svetlobo; Ventilator s toplim zrakom; Topel zrak z nadzorom temperature; Drugo
de: Ohrentrockner-Technologie: Trocknungsmittelkapsel; Ventilator- und UV-Kombination; Wärme und UV-Licht; Infrarottherapie; Rotlichttherapie; Warmluftgebläse; Warmluft mit Temperaturregelung; Sonstiges
zh-CN: 耳部烘干技术: 干燥剂胶囊; 风扇与紫外线组合; 热力与紫外线; 红外线疗法; 红光疗法; 暖风机; 带温控的暖风; 其他
ko: 귀 건조기 기술: 건조제 캡슐; 팬 및 UV 조합; 열 및 UV 빛; 적외선 치료; 적색광 치료; 온풍 팬; 온도 조절 온풍; 기타
sv: Örontorkningsteknologi: Torkmedelskapsel; Fläkt och UV-kombination; Värme och UV-ljus; Infraröd terapi; Rödljusterapi; Varmluftsfläkt; Varmluft med temperaturkontroll; Övrigt
hu: Fülszárító technológia: Szárítószer kapszula; Ventilátor és UV kombináció; Hő és UV fény; Infravörös terápia; Vörös fényterápia; Meleg levegős ventilátor; Meleg levegő hőmérséklet-szabályozással; Egyéb
hr-HR: Tehnologija sušila za uši: Kapsula za sušenje; Kombinacija ventilatora i UV svjetla; Toplina i UV svjetlo; Infracrvena terapija; Terapija crvenim svjetlom; Ventilator toplog zraka; Topli zrak s kontrolom temperature; Ostalo
nl: Oordrogertechnologie: Droogmiddelcapsule; Ventilator en UV-combinatie; Warmte en UV-licht; Infraroodtherapie; Roodlichttherapie; Warmeluchtventilator; Warme lucht met temperatuurregeling; Andere
it: Tecnologia dell'asciugatore per orecchie: Capsula essiccante; Combinazione ventola e UV; Calore e luce UV; Terapia a infrarossi; Terapia a luce rossa; Ventola ad aria calda; Aria calda con controllo temperatura; Altro
lt-LT: Ausų džiovintuvo technologija: Sausiklio kapsulė; Ventiliatoriaus ir UV derinys; Šiluma ir UV šviesa; Infraraudonųjų spindulių terapija; Raudonos šviesos terapija; Šilto oro ventiliatorius; Šiltas oras su temperatūros kontrole; Kita
el: Τεχνολογία στεγνωτήρα αυτιών: Κάψουλα ξηραντικού; Συνδυασμός ανεμιστήρα και UV; Θερμότητα και φως UV; Θεραπεία με υπέρυθρες; Θεραπεία με κόκκινο φως; Ανεμιστήρας ζεστού αέρα; Ζεστός αέρας με έλεγχο θερμοκρασίας; Άλλο
ru: Технология сушки наушников: Капсула с осушителем; Комбинация вентилятора и УФ; Тепло и УФ-свет; Инфракрасная терапия; Терапия красным светом; Вентилятор с теплым воздухом; Теплый воздух с контролем температуры; Другой
en: Ear dryer technology: Desiccant capsule; Fan and UV combination; Heat and UV light; Infrared therapy; Red light therapy; Warm air fan; Warm air with temperature control; Other
tr: Kulak kurutma teknolojisi: Nem alıcı kapsül; Fan ve UV kombinasyonu; Isı ve UV ışığı; Kızılötesi terapi; Kırmızı ışık terapisi; Sıcak hava fanı; Sıcaklık kontrollu sıcak hava; Diğer